【裁判字號】    92,上易,861
【裁判日期】    920731
【裁判案由】    贓物
【裁判全文】
臺灣高等法院高雄分院刑事判決                    九十二年度上易字第八六一號
    上  訴  人
    即  被  告  丙○○
右上訴人因贓物案件，不服台灣高雄地方法院九十二年度易字第二一二號中華民國九
十二年五月十六日第一審判決（起訴案號：台灣高雄地方法院檢察署九十一年度偵字
第八九八一號），提起上訴，本院判決如左：
    主  文
上訴駁回。
    事實及理由
一、本案經本院審理結果，認第一審判決認事用法及量刑均無不當，應予維持，並引
    用第一審判決書記載之事實、證據及理由（如附件）。
二、上訴人即被告丙○○（下稱被告）上訴意旨以：其先向陳陸村購買ＮＦＯ─八九
    八號三陽機車一部後，再向成漢廢車處理場及飛達材料行購買零件加以改裝後，
    申請變更車號為ＸＹＸ─一六七號（下稱系爭機車），其並無故買乙○○失竊之
    ＸＹＷ─三八一號機車。再證人林士弘係與朋友圍觀系爭機車約半小時後，始表
    示系爭機車係乙○○所失竊，亦有可疑。
三、經查：
    (一)系爭機車上有被害人乙○○失竊之ＸＹＷ─三八一號機車零件，已經被害人乙
      ○○於警訊指訴：「機車的前輪胎之鋼圈上我自行有刻上我的車號３８１，椅
      墊的後把手及把手螺絲（內六角）、車子轉速表及轉速表固定座（訂做）、把
      手加強拉桿、前後齒輪油壓煞車盤（金色）、加裝引擎排氣墊片、將二次廢氣
      循環系統拆除，全部都是我和朋友一起訂做改裝的」等語（見警卷第四頁反面
      ），證人林士弘於偵查中亦證述：「．．．於九十一年四月三日晚上約七、八
      點，我在威特車行旁的山葉機車行調整車子，我還有朋友都在那裡，當時就發
      現威特車行有一台改裝的三陽野狼１２５機車，我走近看發現與乙○○所失竊
      之機車一模一樣，我就請朋友報警，我趕快去找乙○○」、「自輪框、外胎、
      轉速表及車頭風鏡，因我們是同一個車隊，車子經過改裝部分我很清楚」等語
      （見九十一年六月十九日偵查筆錄），再證人即員警陳紹良於偵查中復證述：
      「是派出所值班人員接到報案．．．通知巡邏把丙○○及機車帶回派出所處理
      ．．．」、「（乙○○）除了指認特徵，有指認他車子的暗記及特有的零件．
      ．．乙○○當時有認車體是他的，但引擎不是他的」等語（見九十一年九月四
      日偵訊筆錄），均互核一致，並有機車照片在卷可憑（見警卷第十八～二二頁
      ）。又被害人乙○○確於九十一年二月四日失竊ＸＹＷ─三八一號機車，有高
      雄市政府警察局苓雅分局車輛協尋證甲單一紙附卷可稽（見偵查卷），再衡諸
      常情，系爭機車上零件苟非有被害人乙○○特有之表徵，證人林士弘豈有向警
      報案之理？而被害人乙○○豈有指訴詳甲之理？足認系爭機車上有被害人乙○
      ○失竊之ＸＹＷ─三八一號機車零件，至為甲確。被告辯稱證人林士弘與朋友
      圍觀系爭機車約半小時後，始表示系爭機車係乙○○所失竊，顯屬可疑一節，
      尚無可採。
    (二)被告固辯稱系爭機車係向成漢廢車處理場及飛達材料行購買零件加以改裝等語
      。然證人即成漢廢車處理場負責人謝遠成及證人即飛達機車材料行負責人邢文
      瓊均證稱不確定是否出賣系爭機車上之材料予被告等語（見九十一年五月二十
      二日偵訊筆錄、原審卷第十八、三六頁），是被告此部分所辯，亦無從證甲。
      再被告所提出購買機車零件之估價單四紙，其上記載之日期為九十一年二月一
      日、二月二日，顯在被害人乙○○機車失竊之前，故估價單尚無從作有利被告
      之證甲。
四、原審判決以被告犯行甲確，並審酌被告本身經營威特車行，竟甲知贓車而故買，
    惡性非輕，行為後亦未坦承犯行等一切情狀，量處有期徒刑四月，並諭知易科罰
    金之折算標準。認事用法核無違誤，量刑亦屬相當。被告上訴意旨辯稱未犯罪，
    指摘原判決不當，為無理由，應予駁回。
據上論斷，應依刑事訴訟法第三百六十八條、第三百七十三條，判決如主文。
本案經檢察官邱榮藏到庭執行職務。
中      華      民      國    九十二    年      七      月    三十一    日
                              臺灣高等法院高雄分院刑事第一庭
                                  審判長法官  曾永宗
                                        法官  邱永貴
                                        法官  郭玫利
右正本證甲與原本無異。
不得上訴。
                                  法院書記官  鄭靜芳
中    華    民    國      九十二      年      八      月    一    日
附錄本件論罪科刑法條
刑法第三百四十九條第二項：
搬運、寄藏、故買贓物或為牙保者，處五年以下有期徒刑、拘役或科或併科一千元以
下罰金。


司法院資訊處製作；財團法人民間司法改革基金會備份。
